臺灣高等法院民事裁定
111年度抗字第742號
抗  告  人  游富雄  
相  對  人  游明仁  
            游明達  

            呂月華  
上列當事人間請求債務不履行損害賠償事件，抗告人對於中華民
國111年2月18日臺灣宜蘭地方法院110年度訴字第144號所為裁定
提起抗告，本院裁定如下：
    主  文
抗告駁回。
抗告訴訟費用由抗告人負擔。
    理  由
一、按訴訟代理人就其受委任之事件有為一切訴訟行為之權，為
    民事訴訟法第70條第1項之所明定，所謂一切訴訟行為，凡
    不屬該條項但書所定應受特別委任之事項均包含在內，代受
    送達亦為一切訴訟行為之一種，訴訟代理人當然有此權限，
    其基此所為之代受送達，即與委任之當事人自受送達生同一
    之效力(最高法院44年台抗字第192號判決先例要旨參照)。
    復按當事人提起第二審上訴，應於第一審判決正本送達後20
    日之不變期間內為之，訴訟代理人受送達之權限未受限制者
    ，送達應向該代理人為之。但審判長認為必要時，得命送達
    於當事人本人。民事訴訟法第440條、第132條復有明定。
二、查，本件抗告人在原法院依借名契約之法律關係、民法第22
    6條給付不能之規定，訴請相對人連帶給付新臺幣161萬元本
    息（下稱損害賠償事件），經原法院於民國110年12月22日
    判決（下稱原判決）後，該判決於110年12月29日送達抗告
    人所委任之訴訟代理人李蒼棟律師，有該送達證書在卷可憑
    （見原法院卷第145頁)。而上訴人於109年10月23日委任李
    蒼棟律師為損害賠償事件之訴訟代理人，有委任狀在卷可稽
    （見原法院卷第13頁），依其委任內容以觀，李蒼棟律師受
    送達之權限未受限制，揆諸前揭說明，原判決向該代理人送
    達，即與抗告人自受送達生同一之效力。則抗告人提起第二
    審上訴應自110年12月30日起算20日，其上訴期間於111年1
    月18日屆滿，詎抗告人遲至111年1月28日始行提起上訴（見
    原法院卷第151頁)，顯已逾上訴不變期間，其上訴自不合法
    ，原法院以抗告人上訴不合法，而裁定駁回抗告人之上訴，
    要無不合。抗告意旨仍以其不服原判決之理由，據以指摘原
    裁定不當，請求廢棄，為無理由，應予駁回。
三、據上論結：本件抗告為無理由，爰裁定如主文。
中　　華　　民　　國　　111 　年　　6 　　月　　17　　日
                  民事第十九庭  
                      審判長法  官  魏麗娟
                            法  官  潘進柳 
                            法  官  郭佳瑛
正本係照原本作成。
本裁定除以適用法規顯有錯誤為理由外，不得再抗告。如提起再
抗告，應於收受送達後10日內委任律師為代理人向本院提出再抗
告狀。並繳納再抗告費新臺幣１千元。
中　　華　　民　　國　　111 　年　　6 　　月　　17　　日
　　　　　　　　　　　　　
　　　　　　　　　　　　　  書記官  黃麗玲